臺灣臺南地方法院新市簡易庭民事簡易判決   
110年度新簡字第325號
原      告  
即反訴被告  林裕雄  

被      告  
即反訴原告  郭秋燕  

訴訟代理人  林錫恩律師
上列被告因過失傷害案件，原告提起刑事附帶民事訴訟請求損害
賠償，由本院刑事庭以110年度交附民字第29號刑事附帶民事訴
訟裁定移送前來，經本院於民國111年3月11日言詞辯論終結，判
決如下：
    主      文
原告之訴及假執行之聲請均駁回。
訴訟費用新臺幣1,000元由原告負擔。
反訴被告應給付反訴原告新臺幣12,250元，及自民國110年12月3
1日起至清償日止，按週年利率百分之5計算之利息。
反訴訴訟費用新臺幣1,440元，由反訴被告負擔新臺幣130元，餘
由反訴原告負擔。
本判決反訴原告勝訴部分得假執行。
反訴原告其餘之訴及假執行之聲請均駁回。
    事實及理由
壹、程序方面：
一、按被告於言詞辯論終結前，得在本訴繫屬之法院，對於原告
    及就訴訟標的必須合一確定之人提起反訴；反訴之標的，如
    專屬他法院管轄，或與本訴之標的及其防禦方法不相牽連者
    ，不得提起。反訴，非與本訴得行同種之訴訟程序者，不得
    提起。當事人意圖延滯訴訟而提起反訴者，法院得駁回之，
    民事訴訟法第259條、第260條分別定有明文。查本件原告以
    其與被告發生車禍造成身體受傷、車輛毀損為由提起本件訴
    訟請求賠償，被告於訴訟審理中，主張其因該車禍身體亦受
    有傷害而提起反訴，乃以原告起訴之同次車禍基礎事實予以
    請求，則其反訴之訴訟標的與本訴之標的相牽連，亦無民事
    訴訟法第260條規定不得提起反訴之情形，依上規定，並無
    不合，自應准許。
二、又訴狀送達後，原告不得將原訴變更或追加他訴。但擴張或
    減縮應受判決事項之聲明者，不在此限，民事訴訟法第255
    條第1項第3款定有明文。本件原告起訴時聲明原為：被告應
    給付原告新臺幣（下同）637,971元，及自民國110年1月13
    日起至清償日止，按週年利率5％計算之利息。嗣於110年11
    月22日具狀增加請求後續醫療費用5,169元，而變更請求金
    額為643,140元，核屬擴張訴之聲明，應予准許。　
貳、實體方面：
一、本訴部分：
  ㈠原告起訴主張：
　⒈被告於109年1月13日中午11時許，在臺南市山上區明和里北
    勢洲友人住處內，食用摻有酒精成分之薑母鴨湯後，於同日
    16時45分許，騎乘電動自行車行經臺南市山上區新莊里南17
    5線公路與大庄路交岔路口時，本應注意車前狀況，小心駕
    駛，隨時採取必要之安全防範措施，且行向之道路地面畫有
    「停」字標誌，應在該路口停止線前暫停並確認無來車始能
    謹慎緩速通過，而依當時天候晴、日間自然光線、柏油路面
    、乾燥、無缺陷、無障礙物且視距良好，並無不能注意之情
    事，竟因酒後注意力降低致未注意於停止線前暫停，適有原
    告駕駛車牌號碼000-0000號自小貨車（下稱系爭車輛），行
    駛至上開設有閃光黃燈號誌之交岔路口處欲左轉往大庄路時
    ，亦應注意車前狀況，小心駕駛，隨時採取必要之安全防範
    措施，亦疏未注意及此，而提前左轉，兩車瞬間煞避不及發
    生碰撞，原告所駕駛之系爭車輛左側車門撞擊被告之電動自
    行車，原告因緊急剎車致受有胸部鈍挫傷、背部鈍挫傷、第
    五腰椎第一薦椎復發性椎間盤突出等傷害，系爭車輛亦受損
    。原告因系爭車禍受有醫療費用16,940元、手術費20萬元、
    術後休養費72,000元、看護費36,000元、無法工作損失288,
    000元、就醫交通費2萬元、系爭車輛維修費6,200元、維修
    期間代步車費4,000元等損害，共計643,140元。被告酒後故
    意騎乘電動自行車肇事，就系爭車禍應負90％之過失責任，
    爰依侵權行為之法律關係提起本件訴訟。
　⒉並聲明：
　⑴被告應給付原告643,140元，及自110年1月13日起至清償日止
    ，按週年利率5％計算之利息。
  ⑵請准供擔保宣告假執行。
  ㈡被告則辯以：
　⒈原告於車禍發生當日19時許，在臺南市政府警察局新化分局
    山上分駐所警詢時自陳伊當時時速約10公里左右、事發時身
    體未受傷，竟於案發後翌日(距離車禍發生已逾17小時)，再
    至衛生福利部臺南醫院新化分院（下稱臺南醫院新化分院）
    急診就診，經診斷有胸部頓挫傷、背部頓挫傷及第五腰椎第
    一薦椎復發性椎間盤突出之傷勢，上開傷勢與系爭車禍是否
    有關連性，即非無疑。原告請求被告賠償醫療費用16,940元
    、手術費20萬元、術後休養費72,000元、看護費36,000元、
    無法工作損失288,000元、就醫交通費2萬元、維修期間代步
    車費4,000元等部分，被告均否認之，而系爭車輛維修費6,2
    00元部分，應扣除折舊費用。又系爭車禍被告尚未完全進入
    交岔路口即遭原告提前左轉之系爭車輛碰撞，二車碰撞地點
    屬被告之車道，原告應負較大之過失責任，被告只需負20％
    之過失責任，自得按過失程度減輕賠償責任。另被告因原告
    之過失，受有頭部外傷併頭暈、胸部和四肢多處擦挫傷，及
    左小腿挫傷併血腫等傷害，致受有醫療費用8,880元、無法
    工作損失24,000元、精神慰撫金10萬元等損害，共計132,88
    0元，故以此主張抵銷。
　⒉並聲明：原告之訴駁回。　
二、反訴部分：
  ㈠反訴原告起訴主張：
　⒈反訴原告因與反訴被告發生系爭車禍，受有頭部外傷併頭暈
    、胸部和四肢多處擦挫傷，及左小腿挫傷併血腫等傷害，反
    訴原告因系爭車禍亦受有醫療費8,880元、無法工作損失24,
    000元等損害，又反訴原告因系爭車禍想不開，曾以一氧化
    碳中毒方式自殺未遂，故請求精神慰撫金10萬元。爰依侵權
    行為之法律關係請求反訴被告賠償132,880元。
　⒉並聲明：
　⑴反訴被告應給付反訴原告132,880元，及自反訴起訴狀送達翌
    日起至清償日止，按週年利率5％計算之利息。
　⑵願供擔保，請准宣告假執行。　
  ㈡反訴被告則辯以：　
　⒈反訴原告於109年1月19日自殺未遂而一氧化碳中毒，屬故意
    加工製造求償，並故意加重惡化車禍受傷部分進而向反訴被
    告求償，反訴原告自殺未遂與系爭車禍所受之傷害無因果關
    係，故反訴原告於109年1月19日後之醫療費用8,630元、無
    法工作之損失24,000元，自殺未遂精神慰撫金10萬元，均無
    理由。
　⒉並聲明：反訴原告之訴駁回。
三、本院得心證之理由：
　㈠按附帶民事訴訟經移送民事庭後，即屬獨立民事訴訟，其移
    送後之訴訟程序，應適用民事訴訟法，刑事訴訟所調查之證
    據，及刑事訴訟判決所認定之事實，並非當然有拘束民事訴
    訟之效力。是本件原告提起附帶民事訴訟，既經移送本院民
    事庭，按前說明，即屬獨立訴訟，不受刑事判決所認定事實
    之拘束，合先敘明。
　㈡查，被告於109年1月13日中午11時許，在臺南市山上區明和
    里北勢洲友人住處內，食用摻有酒精成分之薑母鴨湯後，於
    同日16時45分前之某時許，騎乘電動自行車沿臺南市山上區
    新莊里大庄路由南往北方向行駛，嗣於同日16時45分許，行
    經臺南市山上區新莊里南175線公路與大庄路交岔路口處，
    因酒後注意力降低致未注意於停止線前暫停，適有原告駕駛
    系爭車輛，沿臺南市山上區新莊里南175線由東往西方向行
    駛至上開設有閃光黃燈號誌之交岔路口處，欲左轉往大庄路
    時提前左轉，兩車煞避不及發生碰撞，原告所駕駛之系爭車
    輛左側車門撞擊郭秋燕之電動自行車，致被告人車倒地，並
    受有頭部外傷併頭暈、胸部和四肢多處擦挫傷等傷害；原告
    所有並駕駛之系爭車輛左側車門因此受損，原告另於車禍事
    故發生後翌日即109年1月14日12時22分許，前往臺南醫院新
    化分院急診就診，經醫師診斷有胸部鈍挫傷、背部鈍挫傷、
    第五腰椎第一薦椎復發性椎間盤突出等傷勢(此部分傷勢與
    本件車禍無關，詳後述)。經兩造互相提起刑事過失傷害告
    訴，經臺南地檢署檢察官偵查起訴（109年度調偵字第1548
    號），本院刑事庭審理後以110年度交易字第72號判決被告
    犯過失傷害罪，處拘役20日，如易科罰金，以1,000元折算1
    日；原告犯過失傷害罪，處拘役30日，如易科罰金，以1,00
    0元折算1日確定在案等情，有原告提出之臺南醫院新化分院
    109年7月21日、110年4月12日診斷證明書、系爭車輛行車執
    照、車輛估價單在卷可稽（附民卷第31、39頁、本院卷第29
    、33頁），另有被告提出之臺南醫院新化分院109年4月10日
    診斷證明書附卷可查（本院卷第105頁），並有上開起訴書
    、判決各1份在卷可佐（新司簡調卷第17-27頁），此部分事
    實堪以認定。
　㈢本訴部分:
　⒈按因故意或過失，不法侵害他人之權利者，負損害賠償責任
    ；汽車、機車或其他非依軌道行駛之動力車輛，在使用中加
    損害於他人者，駕駛人應賠償因此所生之損害，民法第184
    條第1項前段、第191條之2前段分別定有明文。又侵權行為
    損害賠償之請求，除須有實際損害之發生及責任原因之事實
    外，尚須其間有因果關係之存在（最高法院77年度台上字第
    2414號裁判要旨參照）。而依民法第184條第1項前段規定，
    侵權行為之成立，須行為人因故意過失不法侵害他人權利，
    亦即行為人須具備歸責性、違法性，並不法行為與損害間有
    因果關係，始能成立，且主張侵權行為損害賠償請求權之人
    ，對於侵權行為之成立要件應負舉證責任（最高法院100年
    度台上字第1903號判決意旨參照）。
　⒉經查：
　⑴被告食用摻有酒精成分之薑母鴨湯後，於上開時、地騎乘電
    動自行車行駛在畫有「停」字標誌之道路，行經事故路口時
    ，未依規定在路口停止線前暫停並確認無來車謹慎緩速通過
    ，適原告駕駛系爭車輛行駛至上開閃光黃燈路口欲左轉，亦
    未依規定注意車前狀況，且未行至路口中心處即提前左轉，
    兩車因而發生碰撞，是兩造就系爭車禍之發生均有過失。且
    系爭車禍經送臺南市車輛行車事故鑑定委員會鑑定，鑑定結
    果為：原告駕駛系爭車輛，閃光黃燈路口，提前左轉，未注
    意車前狀況，為肇事原因；被告酒精測定值超過標準騎乘電
    動自行車，未依「停」標字指示停車再開，未注意車前狀況
    ，同為肇事原因，有臺南市車輛事故鑑定委員會南鑑000000
    0鑑定意見書附卷可參，亦徵兩造就系爭車禍之發生均有過
    失。被告就系爭車禍之發生既有過失，且其過失行為與系爭
    車輛受有損害之結果具相當因果關係，則原告主張被告就系
    爭車輛損壞部分應負侵權行為損害賠償責任，堪以認定。
　⑵而原告主張其因系爭車禍致受有胸部鈍挫傷、背部鈍挫傷、
    第五腰椎第一薦椎復發性椎間盤突出等傷害乙節，為被告所
    否認，依前揭之說明，應由原告就上開傷勢為系爭車禍所致
    之事實負舉證責任。原告雖提出臺南醫院新化分院109年7月
    21日、110年4月12日診斷證明書為證（附民卷第31頁、本院
    卷第33頁），惟僅能證明原告受有上開傷勢並就醫之事實。
    但原告於系爭車禍發生後前往山上分駐所接受警詢時自陳：
    當時時速約10公里左右…車上只有我1人，「沒有人受傷」等
    語（刑事警卷第25頁），顯見原告車禍發生後自己並未受傷
    。事後竟在車禍事故發生17個小時後之翌日即109年1月14日
    12時22分許，自行前往臺南醫院新化分院急診，動機誠屬可
    議。況原告當時是駕駛自用小貨車，與騎乘電動自行車之被
    告在路口轉彎處發生碰撞，以其自述當時時速僅10公里，是
    否堪以造成原告胸部鈍挫傷、背部鈍挫傷、第五腰椎第一薦
    椎復發性椎間盤突出等傷害，令人持疑。又上開診斷證明書
    ，雖記載診斷之上揭傷勢及就醫時間，然並未記載原告所受
    之傷害係何原因所造成，而原告復未提出其他積極證據證明
    上開傷害乃系爭車禍事故所致，是原告之上開主張，即難採
    信。
　⒊茲就原告請求賠償之項目及金額分述如下：
　⑴醫療費用16,940元、手術費20萬元、術後休養費72,000元、
    看護費36,000元、無法工作損失288,000元、就醫交通費2萬
    元部分：
　　原告主張其因系爭車禍事故受有胸部鈍挫傷、背部鈍挫傷、
    第五腰椎第一薦椎復發性椎間盤突出等傷害因而支出醫療費
    用16,940元、就醫交通費2萬元，另醫生建議接受第五腰椎
    第一薦椎減壓手術，手術費用20萬元，術後需休養3個月請
    求賠償休養費72,000元、看護費36,000元，且預估1年無法
    從事搬運重物工作請求賠償工作損失288,000元云云，然原
    告既然無法證明其上揭傷害為系爭車禍所造成，則其主張被
    告對上揭傷害所增加之支出及所受之工作損失應負賠償責任
    ，即屬無據。
　⑵系爭車輛維修費6,200元部分：
　　按不法毀損他人之物者，應向被害人賠償其物因毀損所減少
    之價額；負損害賠償責任者，除法律另有規定或契約另有訂
    定外，應回復他方損害發生前之原狀；債權人得請求支付回
    復原狀所必要之費用，以代回復原狀，民法第196條、第213
    條第1項、第3項分別定有明文。另依民法第196條請求賠償
    物被毀損所減少之價額，得以修復費用為估定之標準，但以
    必要者為限（例如：修理材料以新品換舊品，應予折舊）。
    經查：原告主張系爭車輛修復費用共計6,200元，經核其中
    含鈑金工資部分800元、烤漆部分5,400元，有估價單在卷可
    憑（附民卷第39頁）。而依上開估價單所載項目可知，原告
    支出之修復費用全數為工資及烤漆，並無零件之更換，依前
    揭說明，自無須折舊。是本件原告得請求之修復費用即為6,
    200元
　⑶維修期間代步車費4,000元部分：
　　原告另主張系爭車輛需要4日之修復期間，於修復期間無法
    使用系爭車輛載運農用機具、貨物，需另行租車，請求代步
    車費4,000元云云，惟原告並未舉證提出租賃車輛之租賃契
    約，亦無實際給付租金之證明，無從證明原告已因車輛維修
    ，進而損失租車費4,000元，故原告請求被告賠償其代步車
    費，即屬無據。
　⒋再按損害之發生或擴大，被害人與有過失者，法院得減輕賠
    償金額，或免除之，民法第217條第1項有明文規定，且法院
    得依職權酌為賠償金額之減免（最高法院85年台上字第1756
    號判例1756要旨參照）。查系爭車禍事故之發生原因，為原
    告駕駛系爭車輛行經閃光黃燈路口，提前左轉，未注意車前
    狀況，為肇事原因；被告酒後騎乘電動自行車未依「停」標
    字指示停車再開，未注意車前狀況，同為肇事原因等情，有
    臺南市車輛行車事故鑑定委員會南鑑0000000案鑑定意見書
    附卷可參，堪認兩造就系爭車禍之發生均有過失。本院審酌
    兩造過失原因之輕重，認原告與被告各應負擔50％、50％肇事
    責任為適當。從而，依過失相抵之法則，原告得請求被告賠
    償之金額為3,100元【計算式：6,200×50％＝3,100】。
　⒌末按二人互負債務，而其給付種類相同，並均屆清償期者，
    各得以其債務，與他方之債務，互為抵銷；抵銷，應以意思
    表示，向他方為之，其相互間債之關係，溯及最初得為抵銷
    時，按照抵銷數額而消滅，民法第334條第1項前段、第335
    條第1項亦有明定。承前所述，兩造就系爭車禍事故均有過
    失，得互向對方為損害賠償之請求，是兩造互為求償之金額
    依前揭規定，自得互為抵銷；又被告即反訴原告得向原告即
    反訴被告請求之賠償金額為15,350元（詳反訴部分所述），
    經與本訴原告得請求之3,100元為抵銷後，原告得再向被告
    求償之金額業已歸零，所為請求（含利息部分），自不能准
    許。
  ㈣反訴部分:
  ⒈反訴原告主張其於系爭車禍事故，身體受有頭部外傷併頭暈
    、胸部和四肢多處擦挫傷等傷害之事實，又反訴被告就系爭
    車禍事故之發生亦有過失乙節，業已認定如前。依民法第18
    4條第1項前段、第191條之2之規定，反訴被告既因駕車疏失
    與反訴原告所騎乘之電動自行車發生碰撞，致反訴原告受有
    上開傷害，反訴被告之侵害行為與反訴原告之損害結果間，
    具有相當因果關係，反訴原告依侵權行為規定，請求反訴被
    告賠償損害，自屬有據。
  ⒉茲就反訴原告請求賠償之項目及金額分述如下：
　⑴醫療費用8,880元部分：
　　反訴原告主張其因系爭車禍，受有頭部外傷併頭暈、胸部和
    四肢多處擦挫傷等傷害，支出醫療費用8,800元，業據其提
    出臺南醫院新化分院109年4月10日診斷證明書、希拉亞骨科
    診所收據、臺南醫院新化分院醫療費用收據、郭綜合醫院診
    斷證明書、郭綜合醫院醫療收據、太安中醫診所診斷證明書
    、太安中醫診所醫療費用收據、奇美醫療財團法人柳營奇美
    醫院（下稱柳營奇美醫院）診斷證明書、柳營奇美醫院收據
    為證（本院卷第105-129頁），然反訴被告否認109年1月19
    日後之醫療費用8,630元與系爭車禍有關。經本院函詢上開
    醫療院所反訴原告至各醫療院所就醫之傷勢與系爭車禍是否
    具有關連性，經臺南醫院新化分院函覆：反訴原告於109年1
    月13日及同年月26日因車禍外傷至急診就診後，直至同年4
    月10日才至外科門診回診，因此，僅能經由病患自述疼痛症
    狀係由車禍引起，無法客觀認定是否由同一車禍事件所導致
    之後續症狀等語，有該院110年12月30日南醫歷字第1100003
    455號函可稽（本院卷第201頁）；另郭綜合醫院函覆：病患
    於109年3月20日及同年月30日至骨科門診就診，主訴於109
    年1月13日發生車禍至今左腿疼痛腫脹之症狀；其傷勢研判
    為外傷所致，惟是否與車禍有關聯性學理上難以評估等語，
    有該院111年1月4日郭綜事字第1110000007號函可稽（本院
    卷第203頁）；柳營奇美醫院之病情摘要記載：經過檢查，
    病患血管無明顯阻塞，疼痛可能和創傷後神經或軟組織疼痛
    有關等語（本院卷第189頁）；太安中醫診所回覆：病患自
    述因車禍受傷，傷口流血，先至別出醫療院所治療傷口，於
    109年（誤載為110年）2月3日至診所治療時，還有瘀血腫痛
    症狀等語（本院卷第185頁）。是反訴原告於109年3月20日
    後至郭綜合醫院就診及至臺南醫院新化分院回診、柳營奇美
    醫院、太安中醫診所就醫時之傷勢，已難認與系爭車禍所造
    成之後續症狀。因此，反訴原告得請求之醫療費用為109年1
    月13日、同年月26日至臺南醫院新化分院就診之醫療費用50
    0元、同年月17日至希拉亞骨科診所就診之醫療費用200元，
    共計700元，逾此範圍之請求，則屬無據。
　⑵無法工作損失24,000元部分：
　　反訴原告主張其因上揭傷勢須休養1個月，受有工作損失24,
    000元云云。然依臺南醫院新化分院109年4月10日診斷證明
    書記載：病患於109年1月13日17時26分至急診就診，經診治
    後於同日18時23分離院。病患因左小腿腫脹疼痛未改善而於
    109年4月10日回診，宜休養1個月等語（本院卷第105頁）。
    該診斷證明書雖記載反訴原告左小腿腫脹疼痛未改善，宜休
    養1個月之醫師囑言，惟反訴原告因該傷勢前往就診日期109
    年4月10日，與車禍發生日109年1月13日相隔近3個月，渠間
    反訴原告並無因該傷勢持續就診之紀錄，故反訴原告於距離
    車禍發生日已近3個月後再自行前往就診之上揭傷勢，難認
    為系爭車禍所造成之後續症狀，故反訴原告主張因該傷勢須
    休養1個月，請求1個月無法工作之損失24,000元，即難採憑
    。
　⑶精神慰撫金10萬元部分：
　  按不法侵害他人之身體、健康、名譽、自由、信用、隱私、
    貞操，或不法侵害其他人格法益而情節重大者，被害人雖非
    財產上之損害，亦得請求賠償相當之金額，民法第195條第1
    項前段定有明文。又慰撫金之核給標準，應斟酌雙方身分、
    地位及經濟狀況及其他各種情形核定之（最高法院76年台上
    字第1908號判例要旨參照）。本件反訴原告因系爭車禍受有
    頭部外傷併頭暈、胸部和四肢多處擦挫傷等傷害，已如前述
    。而反訴原告為高中畢業，目前無業，未婚，108、109年度
    課稅所得收入分別為86,183元、112,664元，名下房屋1棟、
    土地1筆、汽車1輛、投資10筆等財產；反訴被告為二技畢業
    ，目前務農，每月收入不一定，未婚，108、109年度課稅所
    得收入分別為62,187元、1,798元，名下有房屋2棟、田賦8
    筆、土地2筆、汽車2輛等財產，業據兩造陳明在卷（本院卷
    第222頁），並經本院依職權調閱之兩造稅務電子閘門財產
    所得調件明細表附卷可憑。本院審酌反訴原告經此侵權行為
    所受之精神上痛苦、對於生活秩序之影響程度，及反訴被告
    行為之手段、態樣，以及兩造之身分、地位、教育程度、家
    庭經濟狀況等一切情狀，認反訴原告請求反訴被告給付10萬
    元之精神慰撫金，尚嫌過高，認應以反訴被告賠償3萬元較
    為適當。
　⒊又損害之發生或擴大，被害人與有過失者，法院得減輕賠償
    金額，或免除之，民法第217條第1項有明文規定。兩造就系
    爭車禍事故之發生均有過失，兩造各應負擔50％之過失比例
    ，已認定如前，是反訴原告得請求反訴被告賠償之金額為15
    ,350元【計算式：（醫療費用700元+精神慰撫金3萬元）×50
    ％＝15,350元】。
　⒋再按二人互負債務，而其給付種類相同，並均屆清償期者，
    各得以其債務，與他方之債務，互為抵銷，民法第334條第1
    項前段亦有明定。承上，反訴原告得請求反訴被告給付15,3
    50元，反訴被告於上列本訴部分亦得請求反訴原告給付3,10
    0元，則二者互為抵銷後，反訴原告即被告應給付反訴被告
    即原告賠償金額3,100元即歸於消滅，而反訴原告即被告尚
    得對反訴被告即原告請求賠償金額為12,250元。
四、綜上所述，本訴部分，原告依據侵權行為之法律關係，請求
    被告給付643,140元，及自110年1月13日起至清償日止，按
    週年利率5％計算之利息，為無理由，應予駁回，其假執行之
    聲請失所附麗，應併予駁回。反訴部分，反訴原告依據侵權
    行為之法律關係，請求反訴被告給付12,250元，及自反訴起
    訴狀繕本送達翌日即110年12月31日起至清償日止，按週年
    利率5％計算之利息，為有理由，應予准許；逾此部分之請求
    ，為無理由，應予駁回。
五、本件事證已臻明確，兩造其餘主張、陳述及所提之證據暨攻
    擊防禦方法，核與判決結果不生影響，爰不逐一論述，併此
    敘明。
六、按訴訟費用，由敗訴之當事人負擔；各當事人一部勝訴、一
    部敗訴者，其訴訟費用，由法院酌量情形，命兩造以比例分
    擔或命一造負擔，或命兩造各自負擔其支出之訴訟費用；法
    院為終局判決時，應依職權為訴訟費用之裁判，民事訴訟法
    第78條、第79條、第87條第1項分別定有明文。本訴部分，
    原告以刑事附帶民事訴訟起訴請求被告賠償部分，雖免納裁
    判費，惟本件原告附帶民事訴訟原起訴請求被告賠償車輛回
    復原狀及代步車費用部分，經原告繳納1,000元裁判費，應
    由敗訴之原告負擔，爰判決如主文第2項所示。反訴部分，
    本件反訴訴訟費用為1,440元（即第一審裁判費），本院審
    酌兩造勝、敗訴之比例，爰判決如主文第4項所示。
七、本判決反訴原告勝訴部分，係就民事訴訟法第427條規定適
    用簡易程序所為反訴被告敗訴之判決，依同法第436條第2項
    準用第389條第1項第3款規定，應依職權宣告假執行。反訴
    原告就此部分聲明願供擔保聲請宣告假執行，核無必要。至
    反訴原告敗訴部分，其假執行之聲請失所附麗，應予駁回。
八、據上論結，本件原告之訴為無理由，反訴原告之訴為一部有
    理由，一部無理由。依民事訴訟法第436條第2項、第78條、
    第79條、第87條第1項、第389條第1項第3款，判決如主文。
中　　華　　民　　國　　111 　年　　3 　　月　　31　　日
                    新市簡易庭  法  官  曾仁勇 
以上正本證明與原本無異。
如不服本判決，應於送達後20日內，向本院提出上訴狀並表明上
訴理由，如於本判決宣示後送達前提起上訴者，應於判決送達後
20日內補提上訴理由書（須附繕本）。
對於小額程序之第一審判決之上訴，非以其違背法令之理由，不
得為之。且上訴狀內應記載表明（一）原判決所違背之法令及其
具體內容。（二）依訴訟資料可認為原判決有違背法令之具體事
實者。
如委任律師提起上訴者，應一併繳納上訴審裁判費。 
中　　華　　民　　國　　111 　年　　3 　　月　　31　　日
                                書記官  吳佩芬